【裁判字號】    97,訴,1671
【裁判日期】    970711
【裁判案由】    違反毒品危害防制條例
【裁判全文】
臺灣彰化地方法院刑事判決              97年度訴字第1671號
公  訴  人  臺灣彰化地方法院檢察署檢察官
被      告  甲○○
上列被告因違反毒品危害防制條例案件，經檢察官提起公訴（97
年度毒偵字第2015號），於本院準備程序中，被告就被訴事實為
有罪之陳述，經裁定改行簡式審判程序，本院判決如下：
    主  文
甲○○施用第一級毒品，累犯，處有期徒刑玖月。扣案之注射針
筒及塑膠鏟管各壹支均沒收。
    犯罪事實
一、甲○○前因施用毒品案件，經本院裁定送觀察、勒戒後，因
    有繼續施用毒品之傾向，再經本院裁定令入戒治處所施以強
    制戒治，嗣因成效經評定合格，經本院裁定停止戒治，所餘
    戒治期間付保護管束，於88年3 月31日停止戒治出所付保護
    管束，嗣於88年10月12日保護管束期滿未經撤銷，視為強制
    戒治執行完畢，並由臺灣彰化地方法院檢察署檢察官以88年
    度戒毒偵字第128 號為不起訴處分確定；復於91年間，因施
    用毒品案件，經本院裁定令入戒治處所施以強制戒治，於92
    年7 月6 日強制戒治執行完畢釋放出監，而此部分另經臺灣
    彰化地方法院檢察署檢察官提起公訴，經本院以91年度訴字
    第1177號判決判處有期徒刑8 月確定，甫於93年2 月29日縮
    刑期滿執行完畢。詎其仍未戒除毒癮，復基於施用第一級毒
    品海洛因之犯意，於97年5 月5 日上午10時許，在彰化縣埤
    頭鄉○○村○○路福德寺之公廁內，以將第一級毒品海洛因
    粉末置入注射針筒內加水後，再以針筒注射手臂血管之方式
    ，施用第一級毒品海洛因1 次。嗣於97年5 月6 日上午8 時
    40分許，為警持搜索票在其位於彰化縣埤頭鄉○○村○○路
    208 號住處查獲，並扣得甲○○所有供其施用海洛因之注射
    針筒及塑膠鏟管各1 支（另扣得注射針筒4 支）。嗣經警採
    集其尿液送驗，結果呈嗎啡陽性反應，始查悉上情。
二、案經彰化縣警察局北斗分局報請臺灣彰化地方法院檢察署檢
    察官偵查起訴。
    理  由
一、按除被告所犯為死刑、無期徒刑、最輕本刑為3 年以上有期
    徒刑之罪或高等法院管轄第1 審案件者外，於前條第1 項程
    序進行中，被告先就被訴事實為有罪之陳述時，審判長得告
    知被告簡式審判程序之旨，並聽取當事人、代理人、辯護人
    及輔佐人之意見後，裁定進行簡式審判程序；除簡式審判程
    序及簡易程序案件外，第1 審應行合議審判，刑事訴訟法第
    273 條之1 第1 項、第284 條之1 分別定有明文。本件被告
    甲○○所涉係死刑、無期徒刑、最輕本刑為3 年以上有期徒
    刑之罪或高等法院管轄第1 審案件以外之罪，並於本院行準
    備程序時就被訴事實為有罪之陳述，本院合議庭依前揭規定
    ，經評議結果，裁定改由受命法官獨任行簡式審判程序。
二、上開事實，業據被告甲○○於本院審理時坦承不諱，且被告
    經警採集其尿液送驗結果，確呈嗎啡陽性反應，有彰化縣警
    察局北斗分局委託檢驗尿液代號與真實姓名對照認證單及詮
    昕科技股份有限公司於97年5 月20日所出具之濫用藥物尿液
    檢驗報告各1 紙附卷可稽，此外復有注射針筒及塑膠鏟管各
    1 支扣案可資佐證，足徵被告之自白確與事實相符，堪以採
    信。再被告前因施用毒品案件，經本院裁定送觀察、勒戒後
    ，因有繼續施用毒品之傾向，再經本院裁定令入戒治處所施
    以強制戒治，嗣因成效經評定合格，經本院裁定停止戒治，
    所餘戒治期間付保護管束，於88年3 月31日停止戒治出所付
    保護管束，嗣於88年10月12日保護管束期滿未經撤銷，視為
    強制戒治執行完畢，並由臺灣彰化地方法院檢察署檢察官以
    88年度戒毒偵字第128 號為不起訴處分確定；且於91年間，
    復因施用毒品案件，經本院裁定令入戒治處所施以強制戒治
    ，於92年7 月6 日強制戒治執行完畢釋放出監等情，有臺灣
    彰化地方法院檢察署刑案資料查註紀錄表及臺灣高等法院被
    告全國前案紀錄表各1 份在卷可參。本件事證明確，被告上
    開犯行洵堪認定，應依法論科。
三、核被告甲○○所為，係犯毒品危害防制條例第10條第1 項之
    施用第一級毒品罪。被告持有第一級毒品進而施用，其持有
    第一級毒品之低度行為，應為其施用第一級毒品之高度行為
    吸收，不另論罪。末查被告前因施用毒品案件，經本院以91
    年度訴字第1177號判決判處有期徒刑8 月確定，甫於93年2
    月29日縮刑期滿執行完畢乙節，有臺灣高等法院被告前案紀
    錄表、臺灣彰化地方法院檢察署刑案資料查註紀錄表各1 份
    在卷可憑，其於有期徒刑執行完畢後，5 年內故意再犯本件
    有期徒刑以上之罪，為累犯，應依刑法第47條第1 項之規定
    加重其刑。爰審酌被告之素行，暨其施用毒品之動機、目的
    、方法、不知珍惜身體、施用毒品所生危害，暨犯後坦承犯
    行之態度等一切情狀，量處如主文所示之刑。又扣案之注射
    針筒及塑膠鏟管1 支，係被告所有，並供其本案施用第一級
    毒品海洛因之用，業據被告供明在卷，爰依刑法第38條第1
    項第2 款併予宣告沒收；其餘扣案之注射針筒4 支，被告否
    認與其本件施用毒品案件有關，本院復查無其他積極證據足
    資認定其餘注射針筒4 支係被告供本案犯罪使用之物，且非
    屬違禁物，故不併予宣告沒收，附此敘明。
據上論斷，應依刑事訴訟法第273 條之1 第1 項、第299 條第1
項前段，毒品危害防制條例第10條第1 項，刑法第11條、第47條
第1 項、第38條第1 項第2 款，判決如主文。
本案經檢察官黃淑媛到庭執行職務。
中    華    民    國    97    年    7     月    11    日
                  刑事第一庭         法   官  郭麗萍
以上正本證明與原本無異。
如不服本判決，應於判決送達後10日內，向本院提出上訴書狀，
上訴書狀應「敘述具體上訴理由」，並按他造當事人之人數附繕
本。「切勿逕送上級法院」。
中    華    民    國    97    年    7     月    15    日
                                      書記官  吳冠慧
附錄本案論罪科刑法條全文：
毒品危害防制條例第10條
施用第一級毒品者，處 6 月以上 5 年以下有期徒刑。
施用第二級毒品者，處 3 年以下有期徒刑。


司法院資訊處製作；財團法人民間司法改革基金會備份。
